# 净资产折股为什么不能低于65%

提问人：背书而驰 时间：2018-05-19 08:14:56
净资产折股为什么不能低于65%，是为了防止国有资产流失。这如何理解？折股前后的股权比例是一样的，为什么造成资产流失？

回答人：chenyiwei
这是比较早期的规定，现已废止，可能与当时对新股发行有价格限制有关，如果折股比例太低，结合新股发行的价格限制，会导致国有权益无法得到足够补偿而发生流失情况。